臺灣板橋地方法院刑事判決　　　　　　　　　　　　　九十年度易字第二一五八號
　　公　訴　人　臺灣板橋地方法院檢察署檢察官
　　被　　　告　辛○○
　　選任辯護人　李祖麟
右列被告因竊盜等案件，經檢察官提起公訴 (九十年度偵字第八八五二號、九十年度
偵緝字第六五一號)及移送併辦（九十年度偵字第一四○三四、一五二三三號），本
院判決如左：
    主  文
辛○○連續攜帶兇器毀越安全設備竊盜，累犯，處有期徒刑參年陸月，並應於刑之執
行前令入勞動場所強制工作年。
    事  實
一、辛○○曾因贓物案，於民國七十四年二月七日經本院判處有期徒刑六月，如易科
    罰金，以三十元折算一日，於同年三月二十五日確定，於同年四月二十四日易科
    罰金執行完畢；又因竊盜案，分別於七十四年六月十九日、七十九年十月二十九
    日，分別經台灣士林地方法院及本院，各判處有期徒刑一年四月於七十四年十月
    十三日確定、有期徒刑二年，嗣於八十年七月十七日經減為有期徒刑一年確定，
    分別於七十五年十月十六日、八十年十月五日執行完畢；復因違反麻醉藥品管理
    條例案件，分別於八十一年九月十四日、八十三年四月十九日、八十五年五月六
    日，先後經本院各判處有期徒刑六月，如易科罰金，以三十元折算一日、有期徒
    刑八月、有期徒刑九月，分別於八十一年十月二十二日、八十三年八月一日、八
    十五年六月七日確定，而分別於八十二年十月五日、八十三年九月二十三日、八
    十七年八月一日執行完畢；再因竊盜案，於八十七年一月十七日經本院判處有期
    徒刑一年六月，於同年二月二十六日確定，於八十八年六月三十日假釋出監，而
    於八十九年七月三十一日縮刑期滿執行完畢。仍不知悔改，復基於意圖為自己不
    法之所有之概括犯意，自八十九年六月中旬至九十年四月四日止，或徒手、或攜
    帶其所拾獲客觀上足以危害他人生命、身體之兇器木棍、鐵條，或白日、或於夜
    間，各以如附表所示之方法，進入戌○○等人住處行竊，或竊得財物、或未發現
    可竊之物而不遂（詳細竊盜之時間、地點、方法、被害人姓名及竊得財物種類、
    數目，均詳如附表所示），得手後，典當變賣花用。嗣經警受理酉○○、陳豐富
    、癸○○等人報案後，經將竊案現場採集所得指紋，送內政部警政署刑事警察局
    鑑定後，比對係辛○○指紋，而查得上情。
二、案經被害人庚○○、寅○○○、癸○○、己○○、卯○○、辰○○、丑○○、酉
    ○○、壬○○、吳佳芯訴由臺北縣政府警察局三重分局報請台灣板橋地方法院檢
    察署檢察官偵查起訴及移送併辦。
    理  由
一、右揭事實業據被告辛○○於警訊時坦承不諱，並於本院審理時就除附表編號三（
    詳後述）所示部分外之行竊情節供述綦詳，核與被害人戌○○、王麗瓊、亥○○
    、午○○、巳○○、吳雅慧、丁○○、告訴人卯○○、庚○○、辰○○、丑○○
    、寅○○○、酉○○、癸○○、壬○○、吳佳芯分別於警訊及偵審中指述失竊情
    節相符，並經證人呂湘隆即被害人午○○之夫、林建宏即告訴人卯○○之夫到庭
    證述住處遭竊明確（分見本院九十一年一月十七日、九十年十二月三日訊問筆錄
    ）；又經警將在被害人巳○○、告訴人癸○○、庚○○、寅○○○、吳佳芯、卯
    ○○、壬○○、酉○○住處所採集竊賊行竊時所遺指紋，經送內政部警政署刑事
    警察局鑑驗結果，均與該局檔存之被告指紋相符，並有該局（九十）刑紋字第一
    八三三號、（九十）刑紋字第二三四九九號、（八九）刑紋字第一四六六四一號
    、（八九）刑紋字第一九四八○二號、（九十）刑紋字第五九五三七號、（八九
    ）刑紋字第一四四二六五號、（九十）刑紋字第三三九二○號、（九十）刑紋字
    第七五四七號鑑驗書影本各一紙附卷可稽（以上分見九十偵字第八八五二號卷─
    以下簡稱偵查Ａ卷中第十三、十九、二四、三十頁；九十年度偵字第一四○三四
    號卷─以下簡稱偵查Ｂ卷中第十五、十九、二一、二四）、復有刑案現場勘查紀
    錄表影本一紙（巳○○部分）、現場照片九張（庚○○部分）、被告行竊後將竊
    得財物典當於富昌、進昌、得資、東泰、大安等當舖之記錄在卷可參（分見偵查
    Ａ卷第十七頁；九十年度偵字第三九○九號卷─以下簡稱Ｄ卷中第三八至四四頁
    ；九十年度偵字第一五二三三號卷─以下簡稱偵查Ｃ卷中第二四至四五頁、偵查
    Ｂ卷第二七至三八頁）；而依東泰當舖被告流當紀錄：十二月十一日被告典當有
    黃金項鍊墜子、戒指各一個、重連珠仔一個；及大安當舖之典當紀錄：八十九年
    十月二十日金戒二只；十一月五日白金項鍊、金手鍊各一條；十二月七日金飾、
    鑽石小戒指各一只、排鑽戒（五粒）一只；十二月十一日金戒四只；十二月十六
    日金腳鍊一條、金戒、金幣各一只；十二月十八日金戒一只；十二月二十日金戒
    一只；十二月二十八日鑽石項鍊二條、鑽石戒指一只；十月二十六日鑽石戒指白
    Ｋ金一只；九十年一月十五日金項鍊一條（一萬八千元），東泰當舖被告所典當
    之贓物且已流當，未查獲贓物，只存有典當紀錄，有台北縣政府警察局三重分局
    九十年七月八日九０北警重刑字第一九一四一號函可稽。而被告於九十年五月二
    十四日為警借訊時已自承：該二當舖典當之物除大安當舖中之一條金鍊外，均為
    行竊所得無誤（見偵查Ａ卷第五十六頁背面第十行），經核與前述被害人失竊物
    品項目多有相合，足認其上開自白與事實相符。再附表編號三部分，被害人卯○○係於八十九年九月一日下午十八時二十八分離家後遭竊，而該日台北地區之日
    沒時刻為十八時十二分，有交通部中央氣象局九十年十二月二十七日中象參字第
    九○○六六四五號函可稽，是被告係於夜間侵入被害人卯○○住宅行竊甚明。
二、被告嗣雖於本院審理時否認於附表編號三所示時、地行竊財物，並辯稱：（一）
    行竊附表編號二所示被害人王麗瓊住處時，並未將浴室鐵窗卸下；（二）行竊附
    表編號十所示酉○○處所時，並未竊得現金及鑽石戒子一枚；（三）行竊附表編
    號十一所示巳○○處所時，並未竊得現金七萬元及翡翠戒子一只；（四）行竊附
    表編號十二所示癸○○處所時，並未竊得男女對表各一只；（五）行竊附表編號
    十四所示戊○○及丁○○處所時，並未竊得現金約五萬元云云。經查：
（一）被告確曾於附表編號三所示時地，竊取被害人卯○○財物，已據被告於警訊時
      自承：「（問：警方於九十年四月四日三重市○○路○段二十七巷十八號二樓
      被害人吳佳芯、八十九年十二月三十日三重市○○街六十二巷一之十三號五樓
      被害人壬○○、八十九年九月二日三重市○○街二二六號一樓被害人卯○○、
      三重市○○路○段一三五巷三號三樓被害人酉○○等人家中採得之指紋經比對
      均為你所有，這些地方竊案是否為你所為？）是。」（見偵查Ｂ卷第五頁背面
      倒數一、二行及第六頁第一至三行）等語在卷；並經被害人卯○○於警訊及證
      人林建宏於本院調查時指述：「於八十九年九月一日二十三時左右在三重市○○街二二六號發現失竊：」、「（警方）於我失竊家中抽屜上採得可疑指紋壹
      枚」（以上分見偵查Ｂ卷第十二頁第四行及第十頁倒數第一行）、「九月一號
      我太太是晚上六點二十八分離家，也就是晚上六點二十八分到十一點多遭竊的
      ：：當時現金大概丟掉五千元，金戒指則有三個，項鍊好像二條或三條，鑲鑽
      石Ｋ金項鍊一條，手鍊丟掉二條，當時小偷從樓頂用鐵條把鐵窗撬開，我是有
      檢查過那個鐵條，鐵條是我們家裡的，本來是用來要蓋鐵屋的材料。」等情歷
      歷（以上見本院九十年十二月三日訊問筆錄第三頁倒數第六行、倒數第一至四
      行）。而經警將自被害人卯○○住處失竊物品抽屜採集之指紋一枚，送內政部
      警政署刑事警察局鑑驗結果，該指紋與該局檔存被告指紋卡左食指、右中指、
      右環指指紋相符，並有前述該局八十九年九月二十九日（八九）刑紋字第一四
      四二六五號鑑驗書一紙在卷可憑（見偵查Ｂ卷第十九頁），被告事後翻異前詞
      ，顯係畏罪卸責之詞，不足採信。
（二）又被告行竊附表編號二所示被害人王麗瓊住處時，確將浴室鐵窗卸下乙節，已
      據被害人王麗瓊指述：「：我八月十一號下午三點多鐘出去的，小偷從浴室窗
      戶進來，是從隔壁樓梯進到頂樓，然後從浴室窗戶進來，我們浴室當時有裝上
      鐵窗，小偷把鐵窗拿掉，然後爬進來：鐵窗小偷卸下放在四樓的防火巷地上。
      」」（以上見本院九十年十一月十九日訊問筆錄第四頁倒數第五至八行）等情
      歷歷，核與證人己○○即同租一層樓之房客所證：「小偷從浴室的窗戶的門進
      去的，浴室窗戶有鎖，當時遭竊賊把浴室的鐵窗卸下來，然後從窗戶爬進來。
      ：（問：浴室鐵窗是否可以卸下？）鐵窗下面有地方可以站立。」（以上見本
      院九十年十一月十九日訊問筆錄第三頁倒數第四、五行、第五頁第六行）等情
      相符，衡情鐵窗均係以螺絲固定，將鎖以螺絲之鐵窗拆卸，勢必用到螺絲起子
      一類之工具。而此類工具銳利，復多為鐵製品，客觀上顯具有行兇之危險性，
      而屬兇器之一種，應堪認定。
（三）再附表編號十所示被害人酉○○於該時地遭竊時，確有失竊現金及鑽戒一枚，
      經被害人酉○○迭於警訊及本院審理時指訴翔實（見偵查Ｂ卷第十四頁及本院
      九十年九月二十日訊問筆錄第二、三頁）；又附表編號十所示被害人酉○○係
      於八十九年十一月二十六日遭竊，而依前述大安當舖典當記錄所載，被告於八
      十九年十二月七日及同年二十八日曾分別流當鑽石戒指一只，並有該記錄在卷
      可參。雖被告辯稱：該鑽石係向其女友莊蕎菱所借，然經隔離訊問結果，被告
      供稱：「是跟我女朋友借的，我向她只有借了一件鑽石類的飾品，就是鑽石戒
      指，戒指的款式不是用幾個爪子抓住的，我不知道鑽石的成份如何，應該是天
      然鑽石，鑽石是白色的，重量大約五、六十分，檯子是黃Ｋ金的，當時典當的
      鑽石類裡面有一個男戒指，是我跟一個叫楊洲的人借的，我是九十年一、二月
      份跟他借的，除此之外拿去點當的鑽石類都沒有跟別人借的，如果再有的話，
      應該就是我偷的：：我跟女朋友借的鑽石是正圓形的，下面則是尖型的，有幾
      個切面我不知道，檯子旁邊有鑲幾顆碎鑽，檯子也是圓形的。」（見本院九十
      年九月二十日訊問筆錄）；而證人莊蕎菱卻證述：「（問：借幾個鑽石戒指給
      被告？）一個，是半年前借給他的，是在我的住處借的，當時我的住處在三重
      市○○○路，當時被告說他有困難才要跟我借，戒指是女用的，鑽石是天然或
      人工的我不知道，鑽石幾分我也不知道，戒指是我先生送給我的，但不是被告
      送給我的，鑽石是圓形的，下面我則看不到，檯子則是黃金成份顏色是黃色的
      ，鑽石週圍沒有鑲碎鑽，戒指主體是三顆鑽石連在一起，鑽石是白色的，當時
      買的價錢是二萬五到三萬元。」（見同上訊問筆錄），對鑽石款式二人所述未
      盡相合，已難遽採；縱係屬實，以彼等二人所稱商借時間在九十年一、二間乙
      節，亦無法解釋被告於八十九年十二月七日及同年二十八日流當鑽石戒指一只
      之來源，是雖被害人酉○○無法提出保單證明，然此係因保單與飾品同放一起
      ，而隨之失竊，已據被害人酉○○陳明在卷（見上述筆錄），核與常情相符，
      故被告此部分抗辯，亦不可採。
（四）再附表編號十一、十二部分被害人巳○○、癸○○，巳○○除失竊鑽石戒子一
      只外，尚失竊現金七萬元許及翡翠戒子一只；癸○○失竊物品尚包括男女對表
      各一只，業據被害人巳○○、癸○○迭於警訊及本院調查時堅指在卷（見偵查
      Ａ卷第十六頁、偵查Ｃ卷第三十三頁背面；本院九十年八月九日訊問筆錄第五
      頁及九十年七月十一日訊問筆錄第三頁），並有被害人巳○○提出之寶石鑑定
      書（翡翠戒指部分）影本一紙及被害人癸○○並提出所購夏利豪男女對錶之進
      口完稅證明影本一紙、包裝盒照片二張在卷可考，即被告嗣於本院九十一年一
      月十七日訊問時亦自承：「：男女對錶我則有偷到。」等語不諱（見該筆錄第
      八頁倒數第九行）。至現金部分，被害人巳○○雖無法提出證明，然以被害人
      巳○○到庭時，猶表示不對被告提出侵入住宅告訴，並未對被告顯現深痛惡絕
      之態，衡情當無誇大受害情節之理；而被告對於竊得上述男女對錶部分初者否
      認，其後再承認部分，前後供述不一，言詞閃鑠，益徵其畏罪圖卸之情。是其
      所辯：未曾竊得上開物品云云，無非避重就輕之詞，均不足採。
（五）末查，被告如何於附表編號十四所示被害人戊○○、丁○○住所除竊得金幣一
      枚、黃金墜子二個外，尚竊得現金約五萬元乙節，業據被害人戊○○迭於警訊
      及本院調查時指述：「當時共遭竊新台幣伍萬元正，壹個金幣、貳個黃金墜子
      等物品：」（見九十年度偵字第一五二○五號卷第二十一頁第四、五行）、「
      被偷五萬元、一個金幣、二個黃金墜子，金幣及墜子是我掉的，現金則是我哥
      哥掉的，大約五萬元左右：」等情確實（以上見本院九十一年一月三十一日訊
      問筆錄第五頁第一、二行），且經被害人丁○○陳稱：「我丟掉現金五萬元左
      右，是紙鈔及硬幣都有，我是放在家裡的櫃子裡面，我紙鈔放在衣服櫥櫃裡面
      ，及床頭櫃旁邊的抽屜裡面，硬幣部分我放在衣櫃裡面。（問：確定這些現金
      是跟本人妹妹所有的黃金墜子及金幣，是同一天失竊的？）是的。：我下午二
      點多才出門」（見本院九十一年三月四日訊問筆錄第六頁）等語屬實，核被告
      自承係下午四時許前往行竊，而被害人則係下午二時始出門，被告復供稱：「
      我進去偷之前，我不知道裡面是否有被偷過：然後我聽到有人的聲音，我就離
      開了。」（見同上筆錄第七頁），被告既係因聽聞被害人回家聲而離開，之前
      又無他人行竊跡象，則被害人丁○○所失竊之現金自係同遭被告所竊，被告於
      此部分辯稱：未竊得現金云云，實無足採。
（六）綜上所述，被告所辯，均屬避重就輕畏罪之詞，不足採信。本件事證明確，其
      犯行堪以認定，應予依法論科。
二、被告辛○○於附表編號一所示時地踰越窗戶入內竊取他人所有動產未得逞，核其
    所為係犯刑法第三百二十一條第二項、第一項第二款之踰越安全設備竊盜未遂罪
    ；其於附表編號六、九至十一、十三至十五部分所示時地行竊部分，係犯同法第
    三百二十一條第一項第二款之踰越安全設備竊盜罪（公訴人認被告就附表編號九
    、十一所示之行為部分，分犯刑法第三百二十條第一項、第三百二十一條第一項
    第一款之竊盜及加重竊盜罪，尚有未合）；又其於附表編號二、四、八、十二部
    分行竊時所攜帶拾獲之鐵條或木棍，雖未扣案，惟該等物品既能撬掉鎖頭或撬開
    鐵窗，必係堅硬之物，客觀上足對人之身體、生命構成威脅，自屬兇器，是該等
    部分係犯同法第三百二十一條第一項第二、三款之攜帶兇器毀越安全設備竊盜罪
    ；編號三部分被告利用在告訴人卯○○住處樓頂所置放而非自外所攜入之鐵條，
    撬開鐵窗入內行竊，則係犯同法第三百二十一條第一項第一、二款之毀越安全設
    備於夜間侵入住宅竊盜罪；編號五、七部分係犯同法第三百二十條第一項之竊盜
    罪，其中編號二、四至六、九、十、十二、十三、十五部分併犯同法第三百零六
    條第一項之侵入住宅罪（詳如附表一所示）。被告先後多次竊盜、加重竊盜既、
    未遂犯行及多次侵入住宅犯行，時間緊接，所犯分係構成要件相同之罪名，顯係
    各基於概括犯意反覆為之，應分別依連續犯之規定，各論以一情節較重之攜帶兇
    器毀越安全處設備竊盜罪及一侵入住宅罪，並分別加重其刑。又其所犯上開連續
    竊盜及連續侵入住宅二罪間，有方法結果之牽連關係，應依刑法第五十五條之規
    定，從一重之連續攜帶兇器毀越安全設備竊盜罪處斷。附表編號一至三、五至八
    、十、十三至十五部分雖未據公訴人提起公訴，惟本院認此部分與已起訴部分有
    裁判上一罪之連續關係，已如前述，其一部起訴之效力及於全部，基於審判不可
    分原則，本院自得併予審理，附此敘明。查被告曾因竊盜案，於八十七年一月十
    七日經本院判處有期徒刑一年六月，於同年二月二十六日確定，於八十九年七月
    三十一日縮刑期滿執行完畢，有台灣高等法院檢察署刑案紀錄簡覆表一份在卷可
    憑，其於執行完畢後五年之內再犯本件有期徒刑以上之加重竊盜罪，係屬累犯，
    應依刑法第四十七條之規定遞加重其刑。爰審酌被告曾因贓物案，於民國七十四
    年二月七日經本院判處有期徒刑六月，如易科罰金，以三十元折算一日，於同年
    三月二十五日確定，於同年四月二十四日易科罰金執行完畢；又因竊盜案，分別
    於七十四年六月十九日、七十九年十月二十九日，分別經台灣士林地方法院及本
    院，各判處有期徒刑一年四月於七十四年十月十三日確定、有期徒刑二年，嗣於
    八十年七月十七日經減為有期徒刑一年確定，分別於七十五年十月十六日、八十
    年十月五日執行完畢；復因違反麻醉藥品管理條例案件，分別於八十一年九月十
    四日、八十三年四月十九日、八十五年五月六日，均經本院各處有期徒刑六月，
    如易科罰金，以三十元折算一日、有期徒刑八月、有期徒刑九月，分別於八十一
    年十月二十二日、八十三年八月一日、八十五年六月七日確定，而分別於八十二
    年十月五日、八十三年九月二十三日、八十七年八月一日執行完畢；再因竊盜案
    ，於八十七年一月十七日經本院判處有期徒刑一年六月，於同年二月二十六日確
    定，於八十八年六月三十日假釋出監，而於八十九年七月三十一日縮刑期滿執行
    完畢（見卷附前開刑案紀錄簡覆表）素行不良，正值壯年又不思奮發向上，連續
    竊盜他人財物，及其犯罪之動機、目的、手段、方法、犯罪所生損害等一切情狀
    ，量處如主文所示之刑，以示懲儆。又如前所述，被告於七十四、七十九、八十
    七年間因竊盜案，多次為法院判刑確定，並均已執行完畢，復犯本件多次竊盜犯
    行，次數頻繁，附表編號一部分，更係在前竊盜案假釋期間所犯，顯有犯罪之習
    慣，爰併依竊盜犯贓物犯保安處分條例第三條第一項第一款之規定諭知應於刑之
    執行前令入勞動場所強制工作三年，以資矯正。至被告於附表編號二至四、八、
    十二部分行竊時所使用之鐵條或木棍，雖係供犯罪所用之物，惟係被害人卯○○
    所有、或為其拾獲，均非被告所有且均已遭被告隨手棄置，業據被告於本院審理
    時供明在卷（見本院九十一年三月四日審判筆錄），故不予宣告沒收，附敘明之
    。
三、併辦意旨另以：被告於附表二所示時地竊取被害人未○○、子○○、馮光庭、孫
    挺芳、甲○○、申○○、許誌強、乙○○、高麗芳等人財物部分，則據被告堅詞
    否認，並辯稱：警訊時之供述，因警員依其所述前往查證被害人時，並未帶其至
    被害人住處確實辨認，而留其於車上等待，嗣再回所製作筆錄，回所後被告係依
    據警員所告知之查證地址認即係其行竊之處，而予承認，其後本院調查時，待上
    開被害人到庭陳述失竊地點詳情，被告始發現員警查獲之地點與其供述之地點略
    有出入等語。
四、按犯罪事實應依證據認定之，無證據不得推定其犯罪事實；又不能證明被告犯罪
    者，應諭知無罪之判決，刑事訴訟法第一百五十四條、第三百零一條第一項分別
    定有明文；次按被告之自白，不得作為有罪判決之唯一證據，仍應調查其他必要
    證據，以察其是否與事實相符，同法第一百五十六條第二項亦定有明文。而所謂
    認定犯罪事實之證據，係指足以認定被告確有犯罪行為之積極證據而言，且認定
    犯罪事實所憑之證據，雖不以直接證據為限，間接證據亦包括在內，然而無論直
    接或間接證據，其為訴訟上之證明，須於通常一般人均不致有所懷疑，而得確信
    其為真實之程度，始得據之為有罪之認定，倘其證明尚未達到此一程度，而有合
理懷疑存在時，事實審復已就其心證上理由予以闡述，敘明其如何無從為有罪之
    確信，因而為無罪之判決，尚不得任意指為違法，最高法院分別著有二十九年上
    字第三一○五號、七十六年台上字第四九八六號判例可供參考。經查，上開被害
    人申○○等人雖曾於警訊曾陳稱住宅遭竊，惟經本院調查時逐一詢問失竊情形，
    其中未○○所居住之台北縣三重市○○路○段二十七號十七號五樓，並未遭竊，
    其於警訊中所述失竊情節，係轉述自其同號六樓曾姓房客，已業據證人未○○到
    庭證述確實（以上見本院九十一年一月三十一日訊問筆錄第三頁）；而其餘被害
    人於遭竊當時住處均無人在家，未曾於竊賊謀面，是皆無法確切指認被告即係行
    竊之人（分見本院九十年十一月十九日、十二月三日訊問筆錄）。再據證人丙○○即查獲警員到庭證稱：至現場時係依據被告所指，將被告留在車裡而由警員單
    獨上樓向住戶查詢，果該住戶曾有失竊情事，再向被告轉告等情屬實（以上見本
    院九十一年一月三十一日訊問筆錄第六頁），以警員以此方式查詢結果，未○○
    住處並未失竊，而於警訊時所製作之未○○筆錄既直陳伊住處遭竊確實（見偵查
    Ｃ卷第十二頁），被告於警訊時亦承認確至黃某住處行竊無誤（見同上卷第六、
    七頁），顯見員警如此查證方式，確有錯誤情事發生。故被告嗣於本院審理時抗
    辯該次查證後所制作之筆錄並非全然屬實，其中上開部分均係誤植，即非全不足
    採；此部分又未扣得任何贓物或確實之典當資料，依「罪證有疑，利於被告」之
    法則，即應作有利於被告之認定。此外，又查無其他積極證據足證被告此部分有
    何竊盜犯行，尚不能證明其犯罪，併敘明之。
據上論斷，應依刑事訴訟法第二百九十九條第一項前段，刑法第五十六條、第三百二
十一條第一項第二、三款、第三百零六條第一項、第五十五條、第四十七條，竊盜犯
贓物犯保安處分條例第三條第一項第一款、第四條，判決如主文。
本案經檢察官余若凡到庭執行職務。
中    華    民    國      九十一    年      三        月    十八      日
                                              臺灣板橋地方法院刑事第五庭
                                                   法  官 林玫君
右正本證明與原本無異
如不服本判決，應於判決送達後十日內，向本院提出上訴狀
                                                   書記官 許清秋
中    華    民    國      九十一    年      三        月    二十二    日
刑法第三百二十一條
犯竊盜罪而有左列情形之一者，處六月以上五年以下有期徒刑：
一、於夜間侵入住宅或有人居住之建築物、船艦或隱匿其內而犯之者。
二、毀越門扇、牆垣或其他安全設備而犯之者。
三、攜帶兇器而犯之者。
四、結夥三人以上而犯之者。
五、乘火災、水災或其他災害之際而犯之者。
六、在車站或埠頭而犯之者。
前項之未遂犯罰之。
刑法第三百零六條
無故侵入他人住宅、建築物或附連圍繞之土地或船艦者，處一年以下有期徒刑、拘役
或三百元以下罰金。
無故隱匿其內，或受退去之要求而仍留滯者亦同。
~FO
附表一 ：
 ┌─┬─────┬─────┬───────┬───┬────┬────?
 │編│行      為│行      為│行  為  態  樣│被害人│竊得財物│所犯法條?
 │號│時      間│地      點│（  方  法  ）│      │        │（刑法）?
 ├─┼─────┼─────┼───────┼───┼────┼────?
 │一│八十九年六│臺北縣三重│自窗戶爬入行竊│戌○○│無      │第三百二?
 │  │月中旬某日│市○○街二│              │      │        │十一條第?
 │  │下午三時許│一○巷二三│              │      │        │二項第一?
 │  │          │弄二三號三│              │      │        │項第二款?
 │  │          │樓        │              │      │        │（侵入當?
 │  │          │          │              │      │        │時房屋無?
 │  │          │          │              │      │        │人居住）?
 ├─┼─────┼─────┼───────┼───┼────┼────?
 │二│八十九年八│臺北縣三重│攜帶客觀上可供│王麗瓊│鑽戒一個│第三百二?
 │  │月十二日下│市○○街三│為兇器之工具卸│（侵入│黃金項鍊│十一條第?
 │  │下午五時左│五七巷六九│下浴室鐵窗攀爬│住宅部│一條、祖│一項第二?
 │  │右        │號四樓    │至室內行竊    │分業據│母綠寶石│、三款及?
 │  │          │          │              │同住於│戒指一只│第三百零?
 │  │          │          │              │一戶之│        │六條第一?
 │  │          │          │              │己○○│        │項      ?
 │  │          │          │             │於警訊│        │        ?
 │  │          │          │              │中提出│        │        ?
 │  │          │          │              │告訴）│        │        ?
 ├─┼─────┼─────┼───────┼───┼────┼────?
 │三│八十九年九│臺北縣三重│利用在被害人所│卯○○│手鍊二條│第三百二?
 │  │月一日夜間│市○○街二│有，置放於樓頂│      │、金項鍊│十一條第?
 │  │十八時二十│二六號    │之鐵條撬開頂樓│      │二條、鑲│一項第一?
 │  │八分至二十│          │鐵窗入內行竊  │      │鑽石Ｋ金│、二款  ?
 │  │三時許止某│          │              │      │項鍊一條│        ?
 │  │時間      │          │              │      │、金戒指│        ?
 │  │          │          │              │      │三只、現│        ?
 │  │          │          │              │      │金約五千│        ?
 │  │          │          │              │      │元      │        ?
 ├─┼─────┼─────┼───────┼───┼────┼────?
 │四│八十九年九│臺北縣三重│攜帶附近拾獲之│庚○○│手鍊三條│第三百二?
 │  │月六日下午│市○○街二│鐵條用以敲掉被│      │（約值新│十一條第?
 │  │四時三十分│○六巷二十│害人住宅後陽台│      │台幣二萬│一項第二?
 │  │許        │四號二樓  │鐵窗之鎖頭後打│      │元︶、戒│、三款及?
 │  │          │          │開逃生門入內行│      │指五只︵│第三百零?
 │  │          │          │竊            │      │約值二萬│六條第一?
 │  │          │          │              │      │元︶、項│項      ?
 │  │          │          │              │      │鍊二條︵│        ?
 │  │          │          │              │      │約值五萬│        ?
 │  │          │          │              │      │元︶、紀│        ?
 │  │          │          │              │      │念紙鈔一│        ?
 │  │          │          │              │      │元二張及│        ?
 │  │          │          │              │      │硬幣約一│        ?
 │  │          │ │              │      │萬元    │        ?
 ├─┼─────┼─────┼───────┼───┼────┼────?
 │五│八十九年十│臺北縣三重│自屋頂將紗窗撕│陳淩鑫│人民幣四│第三百二?
 │  │月五日下午│市○○街二│開伸手入內扳開│      │千八百元│十條第一?
 │  │日間五時左│三０巷一號│鐵門，進入住宅│      │、美金二│項及第三?
 │  │右        │三樓      │行竊          │      │十八元  │百零六條?
 │  │          │          │              │      │        │第一項  ?
 ├─┼─────┼─────┼───────┼───┼────┼────?
 │六│八十九年十│臺北縣三重│自窗戶爬入住宅│丑○○│    項鍊│第三百二?
 │  │月七日下午│市○○街六│行竊          │      │二條、耳│十一條第?
     │四時三十分│０四號四樓│              │      │環一對  │一項第二?
 │  │許        │          │              │      │、手鍊三│款第三百?
 │  │          │          │              │      │條、戒指│零六條第?
 │  │          │          │              │      │五個    │一項    ?
 ├─┼─────┼─────┼───────┼───┼────┼────?
 │七│八十九年十│臺北縣三重│伸手入後門旁之│亥○○│新台幣四│第三百二?
 │  │月底某日下│市○○街七│鐵窗縫從窗戶打│      │萬餘元  │十條第一?
 │  │午四時許  │十八號二樓│開後門門鎖入內│      │        │項      ?
 │  │          │          │行竊          │      │        │（侵入住?
 │  │          │          │              │      │        │宅部分未?
 │  │          │          │              │      │        │據告訴）?
 ├─┼─────┼─────┼───────┼───┼────┼────?
 │八│八十九年十│臺北縣三重│攜帶拾獲之木棍│午○○│  金鍊  │第三百二?
 │  │一月  五日│市○○街二│橫插入主臥室鐵│      │二條、金│十條第一?
 │  │日間五時許│一０巷二十│窗，將鐵窗鐵條│      │戒子二個│項第二、?
 │  │          │號二樓    │撬斷入內行竊  │      │二條、鑽│三款    ?
 │  │          │          │              │      │石戒子二│（侵入住?
 │  │          │     │              │      │個、現金│宅部分未?
 │  │          │          │              │      │約一千元│據告訴）?
 ├─┼─────┼─────┼───────┼───┼────┼────?
 │九│八十九年十│臺北縣三重│自防火巷側之窗│許張王│黃金項鍊│第三百二?
 │  │一月十五日│市○○街五│戶爬入住宅行竊│招    │三條、金│十一條第?
 │  │上午十一時│十三巷八十│              │      │戒子二個│一項第二?
 │  │許        │七號五樓  │              │      │、手鍊一│款及第三?
 │  │          │          │              │      │條︵約共│百零六條?
 │  │          │          │              │      │值新台幣│第一項  ?
 │  │          │          │              │      │ 十萬元 │        ?
 │  │          │          │              │      │︶      │        ?
 ├─┼─────┼─────┼───────┼───┼────┼────?
 │十│八十九年十│臺北縣三重│自後陽台未上鎖│酉○○│    項鍊│第三百二?
 │  │一月二十六│市○○路四│之鐵窗爬入住宅│朱淑珍│二條、金│十一條第?
 │  │日約下午五│段一三五巷│入行竊        │      │戒子五只│一項第二?
 │  │時        │三號三樓  │              │      │、手鍊二│款及第三?
 │  │          │          │              │      │條、鑽石│百零六條?
 │  │          │          │              │      │戒子一只│第一項  ?
 │  │          │          │              │      │及新台幣│        ?
 │  │          │          │              │      │一萬餘元│        ?
 ├─┼─────┼─────┼───────┼───┼────┼────?
 │十│八十九年十│臺北縣三重│解開陽台鐵窗上│巳○○│翡翠戒子│第三百二?
 │一│一月二十八│市○○路三│鐵絲，自窗戶爬│      │一個、鑽│十一條第?
 │  │日下午四時│段一一○巷│入住宅行竊    │      │石戒子一│一項第二?
 │  │三十分許  │二十七號四│              │      │個、現金│款      ?
 │  │          │樓        │              │      │七萬元許│        ?
 │  │          │          │              │      │        │（侵入住?
 │  │          │         │              │      │        │宅部分未?
 │  │          │          │              │      │        │據告訴）?
 ├─┼─────┼─────┼───────┼───┼────┼────?
 │十│八十九年十│臺北縣三重│攜帶可為兇器之│癸○○│男女對表│第三百二?
 │二│二月八日日│市○○路三│拾獲棍棒破壞被│      │各一只、│十一條第?
 │  │間下午五時│段一一○巷│害人住宅後陽台│      │鑽石戒指│一項第二?
 │  │許        │十一號之二│鐵窗入內行竊  │      │二只、黃│、  三款?
 │  │          │三        │              │      │金戒只六│及第三百?
 │  │          │          │              │      │只、白金│零六條第?
 │  │          │          │              │      │鑲鑽墜子│一項    ?
 │  │          │          │              │      │三個、黃│        ?
 │  │          │          │              │      │金墜子二│        ?
 │  │          │          │              │      │個、金幣│        ?
 │  │          │          │              │      │一枚︵約│        ?
 │  │          │          │              │      │共值二十│        ?
 │  │          │          │              │      │餘萬元︶│        ?
 │  │          │          │              │      │、硬幣一│        ?
 │  │          │          │              │      │千餘元  │        ?
 ├─┼─────┼─────┼───────┼───┼────┼────?
 │十│八十九年十│臺北縣三重│自後面陽台之窗│壬○○│黃金項鍊│第三百二?
 │三│二月間某日│市○○街六│戶爬入住宅行竊│      │一條、金│十一條第?
 │  │下午三時許│十二巷一之│              │      │戒子一個│一項第二?
 │  │          │十三號五樓│              │      │、手鍊一│款第三百?
 │  │          │          │              │      │條      │零六條第?
 │  │          │          │              │      │        │一項    ?
 │  │          │          │              │      │        │        ?
 │  │          │          │              │      │        │        ?
 ├─┼─────┼─────┼───────┼───┼────┼────?
 │十│九十年三月│臺北縣三重│自廚房未上鎖之│吳雅慧│黃金墜子│第三百二?
 │四│初某日下午│市○○街八│窗戶爬入住宅行│（墜子│二個、金│十條第一?
 │  │四時許    │０巷二十六│竊            │及金幣│幣  一個│項第二款?
 │  │          │號三樓    │              │部分、│、現金約│（侵入住?
 │  │          │          │              │丁○○│新台幣五│宅部分未?
 │  │          │          │              │（現金│萬元    │據告訴）?
 │  │          │          │              │部分）│        │        ?
 │  │          │          │              │      │        │        ?
 ├─┼─────┼─────┼───────┼───┼────┼────?
 │十│九十年四月│臺北縣三重│自防火巷側安全│吳佳芯│項鍊三條│第三百二?
 │五│四日下午四│市○○路三│門未鎖之鐵窗爬│      │（分別為│十一條第?
 │  │時四十五分│段二七巷十│入住宅內行竊  │      │紅寶石、│一項第二?
 │  │許        │八號二樓  │              │ │鑽石、黃│款及第三?
 │  │          │          │              │      │金）、美│百零六條?
 │  │          │          │              │      │金約一百│第一項  ?
 │  │          │          │              │      │二十元、│        ?
 │  │          │          │              │      │女錶一只│        ?
 │  │          │          │              │      │、玉佩鑲│        ?
 │  │          │          │              │      │鑽石墜子│        ?
 │  │          │          │              │      │一條、鑲│        ?
 │  │          │          │              │      │細鑽金戒│        ?
 │  │          │          │              │      │一只    │        ?
 └─┴─────┴─────┴───────┴───┴────┴──── 
